【裁判字號】    98,上易,275
【裁判日期】    980604
【裁判案由】    竊盜
【裁判全文】
臺灣高等法院高雄分院刑事判決         98年度上易字第275號
上  訴  人  臺灣高雄地方法院檢察署檢察官
上  訴  人
即  被  告  甲○○
上列上訴人因被告竊盜案件，不服臺灣高雄地方法院97年度易字
第1078號中華民國98年2 月11日第一審判決（起訴案號：臺灣高
雄地方法院檢察署97年度偵字第13715 號），提起上訴，本院判
決如下：
    主  文
原判決關於有罪判決部分撤銷。
甲○○犯攜帶兇器竊盜罪，累犯，處有期徒刑壹年貳月。扣案大
型鐵剪壹把沒收。
其他上訴駁回。
    事  實
一、甲○○前因肅清煙毒條例、竊盜、違反槍砲彈藥刀械管制條
    例等案件，分別經法院判處徒刑，並經裁定合併定有期徒刑
    5 年10月確定，於民國89年10月9 日假釋出監，應於92年4
    月27日期滿。其於假釋期間之91年間因犯竊盜案件，經本院
    以91年度上易字第1599號判決判處有期徒刑10月確定。於92
    年間因竊盜、偽造文書案件，經本院以92年度易字第823 號
    判決判處有期徒刑1 年4 月、3 月，應執行有期徒刑1 年6
    月確定。上開罪刑並與前開假釋撤銷後之殘刑有期徒刑2 年
    6 月18日經接續執行及減刑後，於96年7 月16日執行完畢。
    詎其仍不知悔改，意圖為自己不法之所有，於96年11、12月
    間某日晚上，攜帶其所有客觀上足對人之生命、身體、安全
    構成威脅，具有危險性，可供兇器使用之大型鐵剪1 把，至
    高雄市○○○路87號之已倒閉且無人居住之真好味飯店（由
    三信信用合作社管理），使用上開鐵剪竊得飯店內之電纜線
    （重約80公斤）及變電盒10個。惟因其所竊得之電纜等數量
    不少，其於行竊當日及其後再分三次前往上址將原先已竊得
    之電纜等物搬離。嗣因員警接獲匿名檢舉電話，而於97年5
    月5 日上午10時30分許，至高雄縣鳳山市○○路○ 段64巷1
    號前空地之鐵皮屋內查獲，並扣得前開大型鐵剪1 把，經甲
    ○○供出上開電纜線等物為其在真好味飯店所竊，再經警通
    知三信信用合作社職員乙○○到案說明，而查悉上情。
二、案經高雄縣政府警察局林園分局報告臺灣高雄地方法院檢察
    署檢察官偵查起訴。
    理  由
壹、撤銷改判部分：
一、訊據被告甲○○對於上開犯罪事實坦承不諱。核與證人乙○
    ○於原審審理理證述情節大致相符，復有現場採證照片20張
    （警卷第14至22頁）、扣押物品目錄表1 紙（警卷第11至13
    頁）、贓物認領保管單1 紙（警卷第15頁）、拆除管理資料
    1 份（原審卷第69至75頁）在卷及大型鐵剪1 把扣案可資佐
    證，足認被告於之自白與事實相符，其犯行可以認定。
二、按刑法第321 條第1 項第3 款之攜帶兇器竊盜罪，係以行為
    人攜帶兇器竊盜為其加重條件，此所謂兇器，其種類並無限
    制，凡客觀上足對人之生命、身體、安全構成威脅，具有危
    險性之兇器均屬之（最高法院79年臺上字第5253號判例參照
    ）。查扣案大型鐵剪1 把，為金屬材質，質地堅硬，依社會
    一般觀念均足以對人之生命、身體安全構成威脅，在客觀上
    顯然具有危險性，應屬兇器。核被告所為，係犯刑法第321
    條第1 項第3 款之攜帶兇器竊盜罪。又被告係於第一次至真
    好味飯店時，即已將所欲竊取之電纜等物剪斷而竊得，惟因
    其數量較多，除當日載走一部分，其餘再分三次前往載走，
    業經被告陳明在卷，從而其所為應只成立一個竊盜罪。又被
    告有如前開事實欄所載之犯罪科刑及執行紀錄，此有臺灣高
    等法院被告前案紀錄表1 份在卷可稽，其前受徒刑之執行完
    畢後，5 年以內故意再犯本件有期徒刑以上之罪，為累犯，
    應依刑法第47條第1 項之規定，加重其刑。
三、原審以被告罪證明確而予論罪科刑，固非無見。惟被告僅以
    扣案之大型鐵剪一把竊取電纜等物，其餘之美工刀等物，則
    為其將所竊得之電纜等物搬回用以去除電纜皮之用，業經被
    告陳明在卷，原審認美工刀等物，亦為供犯罪所用之物，並
    予宣告沒收，尚有不當；且未認定被告係一次行為竊得電纜
    等物後再分數次搬運竊得之財物，亦有不當，被告上訴意旨
    主張其一次竊取而分次搬運部分，為有理由，應予撤銷改判
    。爰審酌被告前有上開犯罪前科，素行非佳，任意竊取他人
    財物，欠缺尊重他人財產權益之觀念，且對社會治安造成影
    響，其所為實有不該，所竊得之物之數量、犯罪所生危害、
    及坦承犯行等一切情狀，量處如主文第2 項所示之刑。扣案
    之大型鐵剪1 把，係被告所有，業據被告於審理時供陳在卷
    ，且係供犯本件竊盜犯罪所用之物，應依刑法第38條第1 項
    第2 款之規定宣告沒收。至於其餘扣案之物，尚乏積極事證
    足認供本案犯罪所用，故不予宣告沒收，併此敘明。
貳、上訴駁回部分：
一、公訴意旨略以：被告另意圖為自己不法之所有，分別於96年
    11、12月間之某3 日晚上，先後三次攜帶其所有客觀上足對
    人之生命、身體、安全構成威脅，具有危險性之剪刀、小刀
    、美工刀、老虎鉗、大型鐵剪各1 支，撬開真好味飯店後方
    逃生門，進入該飯店竊得高壓電纜線及變電盒（檢察官起訴
    四次加重竊盜，第一次業經論罪刑如前）。嗣於97年5 月5
    日上午10時30分許，為警接獲線報至高雄縣鳳山市○○路○
    段64巷1 號前空地之鐵皮屋內查獲，起出上開業已剝除外皮
    之電纜線、已去除外殼殘餘金屬部分之變電盒，並扣得剪刀
    、小刀、美工刀、老虎鉗、大型鐵剪各1 把等物，因認被告
    涉犯攜帶兇器竊盜罪嫌（共3 罪）。
二、按犯罪事實應依證據認定之，無證據不得認定犯罪事實；不
    能證明被告犯罪者，應諭知無罪之判決，刑事訴訟法第154
    條第2 項、第301 條第1 項分別定有明文。次按事實之認定
    ，應憑證據，如未能發現相當證據，或證據不足以證明，自
    不能以推測或擬制之方法，以為裁判基礎。且刑事訴訟上證
    明之資料，無論其為直接證據或間接證據，均須達於通常一
    般人均不致於有所懷疑，而得確信其為真實之程度，始得據
    為有罪之認定，若其關於被告是否犯罪之證明未能達此程度
    ，而有合理性懷疑之存在，致使無從形成有罪之確信，根據
    「罪證有疑，利於被告」之證據法則，即不得遽為不利於被
    告之認定。又依刑事訴訟法第161 條第1 項規定：檢察官就
    被告犯罪事實，應負舉證責任，並指出證明之方法。因此，
    檢察官對於起訴之犯罪事實，應負提出證據及說服之實質舉
    證責任。倘其所提出之證據，不足為被告有罪之積極證明，
    或其指出證明之方法，無從說服法院以形成被告有罪之心證
    ，基於無罪推定之原則，自應為被告無罪判決之諭知，此有
    最高法院40年臺上字第86號、76年臺上字第4986號、92年臺
    上字第128 號判例要旨可資參照。
三、訊之被告雖承認有分四次前往上址搬運電纜線等物，惟稱：
    伊係於第一次前往行竊時，即已將電纜線等物竊得，惟因其
    數量較多，無法一次搬離，乃於行竊當日後再分三次前往搬
    運，該三次並未再行竊其他財物等語。經查：被告於竊得前
    開電纜等物後，有將其上之電纜皮去除，業經被告陳明在卷
    ，並有相片可參，而扣案已去除電纜皮之電線（裸線）其重
    量即多達80公斤，有贓物認領保管清單可參，則在電纜皮未
    去除前，其重量當更重於此；且因電纜線之性質，其外形不
    易固定，不易一次大量搬運（被告稱以機車搬運），再加上
    被告為防他人發覺其竊盜行為，亦無一次大量搬運竊得之電
    纜線之理，從而其所述，應可採信。是本件應認被告並無起
    訴書所載之尚另有三次竊盜行為存在。
四、綜上所述，公訴意旨所舉證據，不足使一般人均不致有所懷
    疑而得確信被告有前揭攜帶兇器竊盜犯行，故尚有合理之懷
    疑存在，本院自難形成被告有罪之心證。此外，復查無其他
    積極證據足認被告有何前揭犯行，揆諸首揭說明，其犯罪自
    屬不能證明。
五、原審因而以不能證明被告另犯三次竊盜罪，而為被告無罪之
    諭知，核無違誤；檢察官上訴意旨，猶執前詞，指摘原判決
    不當，為無理由，應予駁回。
據上論斷，應依刑事訴訟法第368 條、第369 條第1 項前段、第
364 條、第299 條第1 項前段，刑法第321 條第1 項第3 款、第
47條第1 項、第38條第1 項第2 款，判決如主文。
本案經檢察官許月雲到庭執行職務。
中    華    民    國    98    年    6     月    4     日
                  刑事第三庭    審判長法  官   周賢銳
                                      法  官   黃憲文
                                      法  官   黃仁松
以上正本證明與原本無異。
不得上訴。
中    華    民    國    98    年    6     月    4     日
                                      書記官   林家煜
附錄本件判決論罪科刑法條：
刑法第321條第1項第3款
犯竊盜罪而有左列情形之一者，處6 月以上、5 年以下有期徒刑
：
三  攜帶兇器而犯之者。


司法院資訊處製作；財團法人民間司法改革基金會備份。
